【裁判字號】    92,訴,211
【裁判日期】    920609
【裁判案由】    違反毒品危害防制條例
【裁判全文】
臺灣雲林地方法院刑事判決                          九十二年度訴字第二一一號
    公  訴  人  臺灣雲林地方法院檢察署檢察官
    被      告  甲○○
右列被告因違反毒品危害防制條例案件，經檢察官提起公訴（九十一年度偵字第一七
八五號），本院判決如左：
    主  文
甲○○轉讓第一級毒品，處有期徒刑壹年陸月。
扣案之第一級毒品海洛因參小包（合計淨重○．二五公克、包裝重○．六二公克）均
沒收銷燬之。
    事  實
一、甲○○曾於民國（下同）七十九年四月間因違反肅清煙毒條例及麻醉藥品管理條
    例案件，經法院分別判處有期徒刑三年六月及六月，定應執行刑有期徒刑三年十
    月確定，並自七十九年四月二十日入監執行；又於七十九年六月間因妨害兵役治
    罪條例案件，經法院判處有期徒刑三月確定，並接續上開徒刑執行，刑期需至八
    十三年一月二十七日屆滿，於八十一年四月九日假釋出監後；又於八十二年五月
    間因違反肅清煙毒條例案件，經法院判處有期徒刑三年十月確定，並自八十二年
    五月四日入監執行，並撤銷上開假釋後接續執行殘刑一年八月二十五日，刑期需
    至八十七年五月三十一日屆滿，於八十三年十二月六日再假釋出監後；又因案撤
    銷上開假釋，並自八十七年五月十六日入監執行殘刑三年五月十一日，刑期需於
    九十年十月二十六日期滿，又於八十九年五月三十日假釋出監後；再於九十年十
    一月十六日因違反毒品危害防制條案件，撤銷上開假釋，經通緝到案執行殘刑期
    間。又明知海洛因係毒品危害防制條例第二條第二項第一款所定之第一級毒品，
    為違禁物，不得轉讓，竟基於無償轉讓第一級毒品海洛因之犯意，於九十一年二
    月十七日某時，在台北市○○區○○街七二巷口附近，將其所有之第一級毒品海
    洛因一小包（毛重約○‧三公克，業經臺灣士林地方法院裁定沒收銷燬），無償
    轉讓予成年人陳俊榮（三十六年十一月十二日生、因死亡經不起訴處分確定）。
    嗣九十一年二月十七日下午五時許，在台北市○○區○○街與承德路口，為警當
    場查獲陳俊榮持有第一級毒品海洛因一小包（毛重約○‧三公克），經陳俊榮供
    出該毒品海洛因係由甲○○所提供，且主動配合警方撥打0000000000
    號行動電話予甲○○，相約於同日下午五時三十分在前開歸綏街七二巷口見面時
    ，因甲○○為通緝犯，而遭警當場逮捕，並經甲○○主動帶領員警至其在台北市
    大同區○○街七二巷三之一號三樓租屋處，起出第一級毒品海洛因三小包（合計
    淨重○‧二五公克、包裝重○．六二公克）。
二、案經台北市政府警察局萬華分局移送台灣士林地方法院檢察署檢察官呈請台灣高
    等法院檢察署檢察長令轉台灣雲林地方法院檢察署檢察官偵查起訴。
    理  由
一、右揭事實，業據被告甲○○坦白承認，核與其在警訊中之自白情節相符，並有證
    人陳俊榮之警訊筆錄可參。此外，並有扣案之疑似毒品海洛因之白粉三小包（合
    計淨重○．二五公克、包裝重○．六二公克）可證，且上開疑似毒品之白粉三小
    包經送法務部調查局鑑定結果確均含有第一級毒品海洛因成分，有該局九十一年
    五月二十日調科壹字第○四○○○二九七一號鑑定通知書乙紙在偵查卷可按，被
    告上開自白足信與事實相符。本件事證明確，被告犯行足以認定，應予依法論科
    。
二、核被告甲○○所為，係犯毒品危害防制條例第八條第一項之轉讓第一級毒品罪。
    其轉讓前後持有毒品之低度行為，應為轉讓毒品之高度行為所吸收，不另論罪。
    爰審酌被告曾於七十九年四月間因違反肅清煙毒條例及麻醉藥品管理條例案件，
    經法院分別判處有期徒刑三年六月及六月，定應執行刑有期徒刑三年十月確定，
    並自七十九年四月二十日入監執行；又於七十九年六月間因妨害兵役治罪條例案
    件，經法院判處有期徒刑三月確定，並接續上開徒刑執行，刑期需至八十三年一
    月二十七日屆滿，於八十一年四月九日假釋出監後；又於八十二年五月間因違反
    肅清煙毒條例案件，經法院判處有期徒刑三年十月確定，並自八十二年五月四日
    入監執行，並撤銷上開假釋後接續執行殘刑一年八月二十五日，刑期需至八十七
    年五月三十一日屆滿，於八十三年十二月六日再假釋出監後；又因案撤銷上開假
    釋，並自八十七年五月十六日入監執行殘刑三年五月十一日，刑期需於九十年十
    月二十六日期滿，又於八十九年五月三十日假釋出監後；再於九十年十一月十六
    日因違反毒品危害防制條案件，撤銷上開假釋後，拒不到案執行殘刑等之犯罪前
    科，有台灣高等法院被告前案紀錄表可參，並於通緝中再犯本案，素行不佳，惟
    被告經警查獲本案後，坦承犯行，並主動帶領警員至其上開居住所起出扣案之第
    一級毒品海洛因三小包，犯後態度尚佳，與僅無償轉讓毒品一次，及犯罪之動機
    、目的、手段等一切情況，量處如主文所示之刑。另扣案之第一級毒品海洛因三
    小包（合計淨重約○‧二五公克、包裝重○．六二公克），應依毒品危害防制條
    例第十八條第一項前段規定，併諭知沒收銷燬之。
三、據上論斷，應依刑事訴訟法第二百九十九條第一項前段，毒品危害防制條例第八
    條第一項、第十八條第一項前段，判決如主文。
本案經檢察官乙○○到庭執行職務。
中      華      民      國    九十二    年      六      月      九      日
                                        臺灣雲林地方法院刑事第一庭
                                            法  官
右正本證明與原本無異。
如不服本判決，應於判決送達後十日內，向本院提出上訴狀。（須附繕本）
                                            書記官
中      華      民      國    九十二    年      六      月      九      日
附錄本案所犯法條：
毒品危害防制條例第八條第一項
轉讓第一級毒品者，處一年以上七年以下有期徒刑，得併科新台幣一百萬元以下罰金
。


司法院資訊處製作；財團法人民間司法改革基金會備份。
